【裁判字號】    99,訴緝,171
【裁判日期】    990830
【裁判案由】    毒品危害防制條例
【裁判全文】
臺灣板橋地方法院刑事判決             99年度訴緝字第171號
公  訴  人  臺灣板橋地方法院檢察署檢察官
被      告  甲○○
上列被告因違反毒品危害防制條例案件，經檢察官提起公訴（98
年度毒偵字第2707號），本院依簡式審判程序判決如下：
    主  文
甲○○施用第一級毒品，處有期徒刑陸月，如易科罰金，以新臺
幣壹仟元折算壹日；又施用第二級毒品，處有期徒刑月，如易
科罰金，以新臺幣壹仟元折算壹日。應執行有期徒刑捌月，如易
科罰金，以新臺幣壹仟元折算壹日。
    事  實
一、甲○○前於民國88年間，因施用第二級毒品案件，經本院以
    88年度毒聲字第6399號裁定送觀察、勒戒後，因認無繼續施
    用之傾向，於88年10月30日執行完畢釋放出所，並經臺灣板
    橋地方法院檢察署檢察官以88年度偵字第14071 號為不起訴
    處分確定；復於89年間，因施用第二級毒品案件，經本院裁
    定送觀察、勒戒後，因認有繼續施用之傾向，再經本院以89
    年度毒聲字第5623號裁定令入戒治處所施以強制戒治，於90
    年8 月27日停止戒治出所，並於90年9 月25日強制戒治執行
    完畢，另並經檢察官提起公訴，經本院以89年度易字第3914
    號判處有期徒刑4 月確定，嗣經與他案假釋撤銷應執行之殘
    刑1 年1 月11日接續執行，於92年1 月5 日縮刑期滿執行完
    畢（於本案不構成累犯）。詎其猶不知悔改，復基於施用第
    一級毒品海洛因之犯意，於98年2 月20日上午某時許（起訴
    書略載為98年2 月20日15時36分為警採尿前26小時內某時）
    ，在不詳地點，以將海洛因摻入香菸內點燃後吸食之方式，
    施用第一級毒品海洛因1 次；另基於施用第二級毒品甲基安
    非他命之犯意，於98年2 月17日14時許，在臺北縣板橋市○
    ○街30巷12弄5 之3 號4 樓，以將甲基安非他命置於鋁箔紙
    上燒烤產生煙霧之方式，施用第二級毒品甲基安非他命1 次
    。嗣於同年月20日15時36分許，在臺北縣板橋市○○街30巷
    12弄5 之3 號4 樓為警查獲，經採集其尿液送驗，始悉上情
    。
二、案經臺北縣政府警察局板橋分局移送臺灣板橋地方法院檢察
    署檢察官偵查起訴。
    理  由
一、本院於準備程序進行中，被告甲○○就被訴事實為有罪之陳
    述，經告知被告簡式審判程序之旨，並聽取公訴人及被告之
    意見後，裁定進行簡式審判程序。
二、前揭事實，業據被告在本院審理時坦承不諱，且其經警查獲
    後所採集之尿液，經送請檢驗之結果，確呈鴉片類及安非他
    命類陽性反應，有臺灣檢驗科技股份有限公司98年3 月11日
    出具之濫用藥物檢驗報告1 份、臺北縣政府警察局板橋分局
    偵辦毒品危害防制條例案被移送人姓名及代碼對照表1 紙附
    卷可稽。足認被告自白施用第一、二級毒品海洛因及甲基安
    非他命應與事實相符。再觀之事實欄所載被告前案紀錄，被
    告於初次經觀察、勒戒執行完畢釋放後5 年內，又因施用毒
    品犯行經戒毒處遇及論罪科刑，有臺灣高等法院被告前案紀
    錄表1 份附卷可憑，其再犯本案，已不屬毒品危害防制條例
    第20條規定之「初犯」或「5 年後再犯」，自應依同條例第
    10條處罰（最高法院97年度第5 次刑事庭會議決議；最高法
    院98年度臺非字第12號判決參照）。從而，本案事證明確，
    被告上揭犯行洵堪認定，應予依法論科。
三、按海洛因、甲基安非他命分別係屬毒品危害防制條例第2 條
    第2 項第1 款、第2 款所規定之第一級、第二級毒品，被告
    持有海洛因、甲基安非他命之低度行為，應分別為施用海洛
    因、甲基安非他命之高度行為所吸收，不另論罪。核被告所
    為，係犯毒品危害防制條例第10條第1 項、第2 項之施用第
    一級、第二級毒品罪。又被告所犯上開2 罪間，罪名互殊，
    犯意各別，應予分論併罰。爰審酌被告前已因施用毒品案件
    經送觀察勒戒及強制戒治，仍不能戒除毒癮，再次漠視法令
    禁制而犯本罪，顯見其戒除毒癮之意志薄弱，兼酌其施用毒
    品行為本質上係屬自我戕害行為，反社會性之程度應較低，
    暨其生活狀況、犯罪動機、目的及犯後態度等一切情狀，各
    量處如主文所示之刑，並定其應執行刑，及就各宣告刑及定
    執行刑部分均諭知如易科罰金之折算標準（又本件被告行為
    後，刑法第41條迭經修正公布，其中98年1 月21日修正前第
    41 條2項規定：「前項規定於數罪併罰，其應執行之刑未逾
    六月者，亦適用之。」98年6 月10日修正公布刑法第41條第
    8 項規定：「第1 項至第3 項規定於數罪併罰，其應執行之
    刑未逾六個月者，亦適用之。」98年12月30日修正公布，於
    99 年1月1 日生效之修正後刑法第41條第8 項規定「第1 項
    至第4 項及第7 項之規定，於數罪併罰之數罪均得易科罰金
    或易服社會勞動，其應執行之刑逾六月者，亦適用之。」修
    正後規定將數罪併罰之數罪均得易科罰金，其應執行之刑逾
    六月者，亦得易科罰金，比較新舊法後，修正後同條第8 項
    規定較有利於被告，依依刑法第2 條第1 項但書規定，自應
    適用修正後刑法第41條第1 項、第8 項規定諭知易科罰金折
    算標準，並定其應執行之刑，及諭知易科罰金之折算標準，
    以示懲儆，併此指明）。
據上論斷，應依刑事訴訟法第273 之1 第1 項、第299 條第1 項
前段，毒品危害防制條例第10條第1 項、第2 項，刑法第2 條第
1 項但書、第11條前段、第41條第1 項前段、第8 項、第51條第
5 款，判決如主文。
本案經檢察官李超偉到庭執行職務。
中    華    民    國    99    年    8     月    30    日
                    刑事第二庭  法  官  陳正偉
上列正本證明與原本無異。
如不服本判決，應於判決送達後10日內敘明上訴理由，向本院提
出上訴狀 (應附繕本) ，上訴於臺灣高等法院。其未敘述上訴理
由者，應於上訴期間屆滿後20日內向本院補提理由書「切勿逕送
上級法院」。
                                 書記官 許慧禎
中    華    民    國    99    年    8     月    30    日
附錄本案論罪科刑法條全文：
毒品危害防制條例第十條
施用第一級毒品者，處六月以上五年以下有期徒刑。
施用第二級毒品者，處三年以下有期徒刑。

司法院資訊處製作；財團法人民間司法改革基金會備份。
